臺灣高等法院民事裁定　　　　　　　　 100年度抗字第1749號
抗　告　人　許介民
　　　　　　賴美華
上列抗告人因與黃文禮等間回復原狀強制執行事件，對於中華民
國100年10月12日臺灣士林地方法院100年度執事聲字第88號裁定
提起抗告，本院裁定如下：
    主  文
抗告駁回。
抗告程序費用由抗告人負擔。
    理  由
一、抗告人主張：伊分別所有坐落臺北市○○區○○路4段41號1
    樓、59號1樓建物（下稱系爭建物），原法院93年度士簡字
    第559號、95年度簡上字第67號確定判決判令須拆除鐵捲門
    並回復為貼覆磁磚之鋼筋混凝土外牆及窗台、冷氣機窗孔，
    經原法院民事執行處以100年度司執字第23848號回復原狀強
    制執行事件，於民國100年7月15日到場執行拆除，回復原狀
    。因執行時抗告人未在現場，而系爭建物鐵捲門面臨道路，
    經由戶外社區空地即可進行拆除，詎執行法院竟同意相對人
    黃文禮等以破壞系爭建物大門門鎖方式進入，將系爭鐵捲門
    後約50公分，並不在系爭確定判決拆除範圍之落地鋁製門窗
    亦一併拆除，又污損室內裝潢、物品，且施作之兩戶建物外
    牆不對稱而有瑕疵，致伊受有損害，為此依強制執行法第12
    條第1項前段規定聲明異議，經司法事務官、原法院先後裁
    定駁回抗告人異議後，抗告人不服，抗告前來。
二、按當事人或利害關係人，對於執行法院強制執行之命令，或
    對於執行法官、書記官、執達員實施強制執行之方法，強制
    執行時應遵守之程序，或其他侵害利益之情事，得於強制執
    行程序終結前，為聲請或聲明異議，強制執行法第12條第1
    項前段固定有明文，惟所謂強制執行程序終結，究指強制執
    行程序進行至如何程度而言，應視聲請或聲明異議之內容，
    分別情形定之。撤銷或更正強制執行之處分或程序，惟在強
    制執行程序終結前始得為之，故聲明異議雖在強制執行程序
    終結前，而執行法院或抗告法院為裁判時，強制執行程序已
    終結者，縱為撤銷或更正原處分或程序之裁定，亦屬無從執
    行，執行法院或抗告法院自可以此為理由，予以駁回（最高
    法院96年台抗字第352號裁定意旨參照）。本件抗告人對執
    行法院實施拆除執行方法不當侵害其權益而聲明異議，惟執
    行法院於100年5月26日執行拆除，並進行回復原狀鋼筋混凝
    土外牆施作，至100年7月15日再將因施工所拆除之鋁門窗回
    復原狀及隔日施作回復鐵門之門鎖，有系爭執行案卷影本所
    附各該日執行筆錄、現場照片可稽，足見系爭執行事件之強
    制執行程序於本院裁定前業已終結。抗告人雖於100年6月8
    日向原執行法院聲明異議，惟現拆除及回復原狀工程業已施
    作完畢而執行終結，抗告人所指施工方法不當及瑕疵，已屬
    無從撤銷或更正執行行為，揆諸前揭說明，自應駁回其異議
    。抗告人如認因而受有損害，自應另行對相對人提起訴訟以
    為解決，尚不得以此謂執行程序尚未終結。從而原法院駁回
    抗告人之聲明，並無不合，抗告意旨指摘原裁定不當，聲明
    廢棄，為無理由，應予駁回。
三、據上論結，本件抗告為無理由。依強制執行法第30條之1、
    民事訴訟法第495條之1第1項、第449條第1項、第95條、第
    78條，裁定如主文。
中    華    民    國  100    年    12    月    29   日
                    民事第九庭
                        審判長法  官  黃熙嫣
                              法  官  曾部倫
                              法  官  朱耀平
正本係照原本作成。
不得抗告。
中    華    民    國   100    年    12    月    29    日
                              書記官  鎖瑞嶺